

# Carlos Orozco

+593 983592690

Ambato - Ecuador



corozco6489@gmail.com





Egresado de Ingeniería Electrónica

Soy un egresado de ingeniería en Electrónica y Comunicaciones, con ganas y motivación de aprender cosas nuevas en el campo laboral. Me considero una persona humilde con una alta capacidad de aprendizaje rápido en cualquier tarea de manera autodidactica. A continuación veras mi experiencia y habilidades.

# COMPETENCIAS

Aprendizaje Autónomo

Trabajos bajo Presión

Trabajo en equipo

**Idiomas** 

Inglés Básico

Lengua Materna Español

Software: Excel, Word, PowerPoint, GNS3, Proteus, MATLAB, Packet Tracer, EVE-NG, Arduino IDE, Tia

Portal, Factory IO.

# **EDUCACIÓN**

20001 - 2007 Ambato, Ecuador

Escuela José Joaquín de Olmedo

2008 - 2014 Ambato, Ecuador

TÍTULO DE BACHILLER TÉCNICO EN ELECTRÓNICA DE CONSUMO Instituto Superior Tecnológico Docente "Guayaquil"

20016 - 2021

EGRESADO DE INGENIERÍA EN ELECTRÓNICA Y COMUNICACIONES

Ambato, Ecuador Universidad Técnica de Ambato

# **EXPERIENCIA PROFESIONAL**

2015 - Actualidad

#### Instalaciones Eléctricas del Salto

Ambato, Ecuador

Tareas Realizadas:

- Instalación de medidores de luz eléctrica.
- Instalaciones eléctricas residenciales y empresariales.
- Instalación y manejo de aparatos y equipos eléctricos.
- Instalaciones de acometidas eléctricas.
- Colocación cables y conectarlos a disyuntores, toma corrientes, transformadores y otros componentes.
- Solucionar problemas eléctricos y reparar equipos en negocios y hogares.
- Reparación y actualización y cambio cableado defectuoso u obsoleto.

#### Nov. 2020 – Jul. 2021

Ambato, Ecuador

#### Prácticas Preprofesionales en Icono Sistemas

#### Tareas Realizadas:

- Mantenimiento y Armado de computadoras (software y hardware)
- Instalación de sistemas operativos (Windows, Linux)
- Cambio y Mantenimiento de Cableado estructurado
- Instalación de Cámaras de seguridad.
- Configuración de Routers (Tplink ).
- Manejo de equipos y herramientas electrónicas.
- Resolución de problemas de software y hardware.

## **CURSOS Y CAPACITACIONES**

- ✓ Talleres de Redes y Ciberseguridad (2021) organizados por las ramas estudiantiles IEEE de las universidades.
- ✓ Practical Cisco Networking Labs in Cisco Packet Tracer (2021)
- ✓ Universidad de Programación 2021 Python, Java, JavaScript y de Bases de datos (2021)

### HABILIDADES TECNICAS

- ✓ Mantenimiento y Armado de computadoras (software y hardware)
- Instalación de cualquier Sistema Operativo
- ✓ Conocimiento de Windows y Linux
- ✓ Manejo y conexión de bases de datos: MySQL, PostgreSQL.
- ✓ Diseño Web: HTML, CSS, y JavaScript (Conocimiento Básicos)
- ✓ Conocimiento de programación en Python.
- ✓ Conocimientos básicos de Microsoft Office
- ✓ Instalaciones Eléctricas Residenciales.
- ✓ Manejo de equipos y herramientas electrónicas.

#### **INTERESES**

- ✓ Diseño de sistemas electrónicos.
- ✓ Adaptación e integración de tecnología a diversas disciplinas.
- ✓ Aplicación y mantenimiento de equipos electrónicos dentro de la industria.

# CONTACTO



+593 983592690



Ambato - Ecuador



corozco6489@gmail.com



www.carlosorozco.tk



Carlos Orozco



corozco6489@uta.edu.ec